# 关于 PPP项目社会资本方的会计处理的疑问

提问人：oyyc2018 时间：2021-05-09 15:15:20
1 、根据企业会计准则解释 14 号中写到，要确定项目公司属于主要责任人还是代理人，进行会计处理，确认合同资产，那么如果是代理人的话，是否确认相关建造期间的收入呢？以及不论是主要责任人或代理人，建设期间的是不是都按合同资产归集？
2 、如果按合同资产归集，那么是不是要对以前按在建工程归集的金额追溯调整重新到合同资产里面去呢？
3 、如果企业是国有企业，是否需要考虑国有企业相关的会计准则或制度的规定？还是只需要考虑企业会计准则及应用指南及准则解释等相关规定？
4 、企业认为，PPP项目建设期间，为方便企业区分建设期和运营期，将所有费用均资本化处理，是否符合相关规定？因为是国有企业，所以如果费用化的话，可能存在侵占国有资产的嫌疑，如果全部资本化的话，是否有虚增资产的可能性？如何处理国有企业相关的会计处理？因为国企真不听
5 、针对PPP项目公司而言，如果是代理人的话，在什么时点确认收入呢？企业说他们只是承接然后分包出去，并没有实际建设。这是否符合相关法律法规呢？

回答人：chenyiwei
1 、如果确定是代理人，则不确认建造服务收入，而是在建设期间按净额法确认提供项目协调管理服务的收入。所垫付的款项也不是合同资产（因为不对应于收入），可列入其他非流动资产列报。
2 、是，实际上原准则下也不应在在建工程归集，因为在建工程是尚未达到预定可使用状态的固定资产，而PPP项目是不会形成社会资本方固定资产的。
3 、没有专门的“国有企业相关的会计准则或制度”。
4 、不可以。虽然建设期间项目公司主要是从事建设，但仍存在一些旨在维持其法人日常运作的一般管理费用，如行政管理部门的相关费用、管理用固定资产折旧等。这部分一般管理费用应在发生时直接费用化处理。参考：《中审众环研究 2020 》之“问题1-1-29（开办期发生费用的处理）”。